臺灣臺南地方法院刑事判決　　　　　　　　　　　　　九十年度訴字第一五九號
　　公　訴　人　臺灣台南地方法院檢察署檢察官
　　被　　　告　乙○○
右列被告因違反毒品危害防制條例案件，經檢察官提起公訴（臺灣臺南地方法院檢察
署九十年度毒偵字第七００號），及移請併案審理（臺灣臺南地方法院檢察署九十一
年度毒偵字第一六五號、一０三八號；臺灣高雄地方法院檢察署九十一年度毒偵字第
三七九五號），本院判決如左：
    主  文
乙○○連續施用第二級毒品，累犯，處有期徒刑柒月，扣案之安非他命包（毛重陸
點壹公克，不包括包裝袋）沒收銷燬之；又連續施用第一級毒品，累犯，處有期徒刑
玖月，扣案之海洛因壹包（淨重零點陸零公克，不包括包裝袋）沒收銷燬之。應執行
有期徒刑壹年貳月，扣案安非他命包（毛重陸點壹公克，不包括包裝袋）、海洛因
壹包（淨重零點陸零公克，不包括包裝袋），均沒收銷燬之。
    事  實
一、乙○○前於民國（下同）八十六年八月間，因違反麻醉藥品管理條例案件，經臺
    灣高等法院高雄分院判處有期徒刑八月確定，甫於八十六年十一月二十日執行完
    畢，另因施用第二級毒品安非他命案件，經送強制戒治期滿，由臺灣高等法院高
    雄分院於九十年一月三十一日，以八十七年度上易字第一四０四號判決免刑確定
    ，猶不知戒除惡習，又分別基於施用第一級毒品海洛因及第二級毒品安非他命之
    概括犯意，自九十年二月間某日起至九十一年五月初某日止，連續在高雄縣大樹
    鄉○○村○○路七一號住處等地，施用第二級毒品安非他命多次。並自九十年三
    月十七日往前回溯九十六小時之某時起至九十一年五月十五日往前回溯九十六小
    時之某時止，先後多次在不詳處所施用第一級毒品海洛因。嗣先後於：九十年
    三月十七日夜間九時許，為警在國道一號中山高速公路北向三一三．六公里處（
    約在臺南縣新市鄉附近），於被告駕駛之Ｋ三─九七四六號自小客車內，查獲並
    扣得同車乘客甲○○所有之安非他命三包（毛重六．一公克）及海洛因一包（淨
    重０．六０公克，包裝袋重０．二一公克），並採尿送驗後，檢出安非他命及嗎
    啡之陽性反應。九十年五月十一日，經高雄市政府警察局小港分局員警採尿送
    驗，檢出安非他命之陽性反應。九十一年三月二日，經屏東縣警察局屏東分局
    員警採尿送驗，檢驗得知呈安非他命及嗎啡之陽性反應。九十一年五月五日，
    經屏東縣警察局屏東分局員警採尿送驗，檢驗得知呈安非他命及嗎啡之陽性反應
    。而次第查知上情。
二、案經國道公路警察局第五警察隊報請臺灣臺南地方法院檢察署檢察官偵查起訴，
    並經屏東縣警察局屏東分局、高雄市政府警察局小港分局分別報請臺灣屏東及高
    雄地方法院檢察署呈請臺灣高等法院檢察署令轉臺灣高雄、臺南地方法院檢察署
    檢察官偵查後移送併辦。
    理  由
一、訊據被告乙○○固供承於右揭時地，連續施用第二級毒品安非他命之犯行，惟矢
    口否認另有施用第一級毒品海洛因之行為，並以：伊從未曾施用海洛因云云置辯
    。經查：
  (一)施用安非他命部分：此部分之犯行，業據被告供認不諱，並有高雄縣衛生局煙毒
    尿液檢驗成績書一紙、法務部調查局第00000000000號檢驗通知書一
    紙、屏東縣衛生局煙毒麻醉藥品委託檢驗結果通知書二紙及高雄市立凱旋醫院煙
    毒尿液檢驗成績書一紙在卷可稽，並有被告之友甲○○所有之安非他命三包（毛
    重六．一公克）扣案可資佐證，事證已臻明確。
  (二)施用海洛因部分：被告雖矢口否認涉有施用海洛因之行為，然被告先後於九十年
    三月十七日、九十一年三月二日、九十一年五月十五日所採尿液，分經送請高雄
    縣及屏東縣衛生局檢驗結果，均呈嗎啡陽性反應，有高雄縣衛生局煙毒尿液檢驗
    成績書一紙、屏東縣衛生局煙毒麻醉藥品委託檢驗結果通知書二紙存卷可參。其
    中被告於九十年三月十七日所採尿液，再經本院送請法務部調查局先以螢光偏極
    免疫分析法篩檢，再以氣相層極析質譜議分析法覆確認後，亦檢出嗎啡之陽性反
    應，有該局第00000000000號檢驗通知書一紙在卷可查。此外，被告
    之友甲○○所有之疑似海洛因粉末一包，經送法務部調查局鑑定結果，確認係第
    一級毒品海洛因無訛，且粉末淨重０．六０公克，包裝袋重０．二一公克，復有
    該局000000000鑑定通知書存卷可參，被告辯稱從未施用海洛因云云，
    顯係飾卸之詞，不足採信，其施用第一級毒品之犯行亦堪認定。
  (三)被告施用毒品之紀錄：被告前因施用第二級毒品安非他命案件，經送強制戒治期
    滿，由臺灣高等法院高雄分院於九十年一月三十一日，以八十七年度上易字第一
    四０四號判決免刑確定乙節，有該案判決影本附卷可按，並有臺灣高等法院被告
    全國前案紀錄表在卷足憑，其強制戒治期滿經法院諭知免刑判決後，五年內再犯
    施用第一、二級毒品犯行之事證已明，應依法論科。
二、核被告所為，係犯毒品危害防制條例第十條第一項之施用第一級毒品罪，及同法
    條第二項之施用第二級毒品罪。被告施用前持有第一、二級毒品之行為，為其施
    用行為所吸收，不另論罪。其前後多次施用第一、二級毒品之犯行，均時間緊接
    ，且各係觸犯構成要件相同之罪名，顯各係基於概括之犯意反覆為之，應分別依
    連續犯之例論以一罪，並加重其刑。其所犯連續施用第一、二級毒品罪之間，犯
    意各別、罪質各異，行為互殊，犯罪構成要件不同，應分論併。又被告前於八十
    六年八月間，因違反麻醉藥品管理條例案件，經臺灣高等法院高雄分院判處有期
    徒刑八月確定，甫於八十六年十一月二十日執行完畢，有臺灣高等法院被告全國
    前案紀錄表存卷可參，其於五年以內再犯本件有期徒刑以上之罪，為累犯，所犯
    二罪均依刑法第四十七條規定遞加重其刑。又被告於九十年三月十八日起之施用
    第一、二級毒品行為（即移送併辦部分），起訴書雖未敘及，然與已起訴之部分
    存有連續犯之裁判上一罪關係，為起訴效力所及，本院自應併予審理。爰審酌被
    告前已有施用毒品之紀錄素行不端，及其犯罪動機、目的、手段、施用期間、施
    用毒品係戕害自己身心健康尚無侵害他人權利之情形，暨被告於犯罪後之態度等
    一切情狀，各量處如主文所示之主刑，並定其應執行刑示懲。
三、扣案之安非他命三包（毛重六．一公克，不包括包裝袋）及海洛因一包（淨重０
    ．六０公克，不包括包裝袋），雖非被告所有而屬其同車友人甲○○所有之物，
    仍屬查獲之毒品，應依毒品危害防制條例第十八條第一項前段沒收銷燬之。至於
    甲○○所有併經查扣之用以包裝安非他命、海洛因之包裝袋共四只，因非屬毒品
    ，亦非被告所有之物，不併宣告沒收，附此敘明。
據上論斷，應依刑事訴訟法第二百九十九條第一項前段，毒品危害防制條例第十條第
第一項、第二項、第十八條第一項前段，刑法第十一條前段、第五十六條、第四十七
條、第五十一條第五款，判決如主文。
中      華      民      國    九十一    年     十二     月    三十一    日
                                  臺灣臺南地方法院刑事第六庭
                                          法  官  陳欽賢
右正本證明與原本無異。
如不服本判決，應於判決送達後十日內，向本院提出上訴狀。
                                          書記官  何小玉
中      華      民      國    九十二    年      一      月      三      日
附錄法條：
  毒品危害防制條例第十條第一項、第二項。
    施用第一級毒品者，處六月以上五年以下有期徒刑。
    施用第二級毒品者，處三年以下有期徒刑。
